臺灣嘉義地方法院刑事判決　　　　　　　 94年度訴字第461號
公　訴　人　臺灣嘉義地方法院檢察署檢察官
被　　　告　乙○○
　　　　　　　　　　（現於臺灣嘉義看守所強制戒治中）
上列被告因違反槍砲彈藥刀械管制條例等案件，經檢察官提起公
訴(94年度偵字第3828號)，由本院合議庭裁定由受命法官獨任行
簡式審判程序審理後，判決如下：
    主  文
乙○○未經許可，持有子彈，處有期徒刑肆月，併科罰金新臺幣
貳萬元，罰金如易服勞役，以新臺幣玖佰元即銀元佰元折算壹
日。又連續意圖為自己不法之所有，而搶奪他人之動產，處有期
徒刑壹年貳月。應執行有期徒刑壹年伍月，併科罰金新臺幣貳萬
元，罰金如易服勞役，以新臺幣玖佰元即銀元佰元折算壹日。
    事  實
一、乙○○前於民國87年間，因妨害國幣條例案件，經臺灣雲林
    地方法院於87年9月28日以87年度訴字第302號判處有期徒刑
    5年6月確定；又於同年間，因詐欺案件，經臺灣雲林地方法
    院於88年1月18日以87年度易字第929號判處有期徒刑6月確
    定；並經臺灣雲林地方法院以88年度聲字第364號裁定定應
    執行刑為5年10月。乙○○於91年8月20日縮短刑期假釋出監
    ，並付保護管束，復經撤銷假釋執行殘刑，上開有期徒刑目
    前尚未執行完畢。復於：
（一）94年1月間，在臺北市北投區不詳處所，向綽號「阿倫」
      之不詳年籍成年男子，取得具有殺傷力之6mm改造金屬子
      彈1顆，並放置在臺北縣新莊市○○路○段126號2樓租屋處
      抽屜內，而無故持有上開子彈。
（二）基於為自己不法所有之概括犯意，連續於附表所示之犯罪
      時、地，騎乘機車尾隨被害人，趁丁○○、戊○○、丙○○不及防備之際，以附表所示之犯罪方式徒手搶奪被害人
      隨身之皮包。又復為恐遭警查獲，於94年12月5日下午14
      時許，在臺北縣板橋市○○路○段106巷2弄2號前處，以自
      備之鑰匙竊取甲○○所有之車牌號碼MCX-573號重型機車1
      部，得手後以簽字筆將車牌號碼塗改變造成MOX- 578號，
      供自己犯搶奪罪騎乘使用而行使之。
（三）嗣經警於94年2月4日下午7時30分許持臺灣板橋地方法院
      核發之搜索票，在被告上開租屋處內查獲被害人所有之身
      分證、健保卡等盜贓物，並扣得具有殺傷力之6mm改造金
      屬子彈1顆。
二、案經丁○○、戊○○、丙○○訴由臺北縣警察局新莊分局報
 　 請臺灣板橋地方法院檢察署檢察官簽請台灣高等法院檢察署
　　檢察長核准令轉臺灣嘉義地方法院檢察署檢察官偵查起訴。
    理  由
一、按除被告所犯為死刑、無期徒刑、最輕本刑為3年以上有期
    徒刑之罪或高等法院管轄第一審案件者外，於法院行準備程
    序進行中，被告先就被訴事實為有罪之陳述時，審判長得告
    知被告簡式審判程序之旨，並聽取當事人、代理人、辯護人
    及輔佐人之意見後，裁定進行簡式審判程序；且受命法官行
    準備程序，與法院或審判長有同一之權限；又簡式審判程序
    之證據調查，不受刑事訴訟法第159條第1項、第161條之2、
    第161條之3、第163條之1及第164條至第170條規定之限制，
    刑事訴訟法第273條之1第1項、第279條第2項前段、第273條
    之2分別定有明文。查本件被告乙○○所犯為死刑、無期
    徒刑、最輕本刑為3年以上有期徒刑以外之罪，且非高等法
    院管轄第一審之案件，經本院合議庭裁定由受命法官行準備
    程序時，被告就被訴事實為有罪之陳述後，復經本院合議庭
    裁定由受命法官獨任行簡式審判程序，是其證據之調查，自
    不受刑事訴訟法第159條第1項、第161條之2、第161條之3、
    第163條之1及第164條至第170條規定之限制，合先敘明。
二、訊據被告乙○○對於前揭犯罪事實均坦承不諱（見本院卷第
    40-45頁，94年9月12日審判筆錄），核與證人證人丁○○（
    見臺灣板橋地方法院檢察署94核退偵字第491號卷第27-28頁
    ）、戊○○（見上開偵卷第29-30頁）、甲○○（見上開偵
    卷第31- 32頁）、丙○○（見上開偵卷第33-34頁）、戊○○（見上開偵第72頁）證述之情節相符，並有扣押物品目錄
    表、贓物認領保管單、台北縣政府車輛車牌尋獲電腦輸入單
    、變造車牌機車相片2張（見上開偵卷第41-43頁、第46-47
    、第50-51頁、第52頁、第56-57頁）附卷可稽。又扣案之玩
    具手槍1把、改造金屬子彈3顆、改造子彈半成品2顆，經送
    鑑定結果認：上開金屬玩具手槍無法供發射彈丸使用，不具
    有殺傷力；改造子彈其中2顆係由玩具金屬彈殼加裝直徑約6
    ㎜之金屬彈頭改造而成之改造子彈，採樣1顆試射，可擊發
    ，具有殺傷力；其中1顆不具底火、火藥，非為完整之子彈
    結構，不具殺傷力；改造子彈半成品2顆，均係玩具金屬彈
    殼等情，有內政部警政署刑事警察局中華民國94年3月28日
    刑鑑字第0940044679號槍彈鑑定書（見上開偵卷第6-9頁）
    可參，則經實際試射之結果，僅可認定其中1顆改造子彈具
    有殺傷力，未經試射之其餘子彈，是否具有殺傷力，因未經
    鑑定機關實際試射，無從判定，尚難推論具有殺傷力，公訴
    意旨原以被告持有2顆具殺傷力之6㎜改造金屬子彈，容有未
    洽，附此敘明。從而，被告之自白與事實相符，顯可採信，
    本件事證明確，被告犯行洵堪認定。
三、核被告乙○○就前揭事實欄 (一)所為，係犯違反槍砲彈藥
    刀械管制條例第12條第4項之未經許可持有子彈罪；就犯罪
    事實欄（二）所為係犯刑法第325條第1項之搶奪罪、同法第
    320第1項之竊盜罪及同法第216條、第212條之行使變造特種
    文書罪。其所犯3次搶奪罪，均時間緊接，犯罪構成要件相
    同，顯係基於概括犯意反覆為之，為連續犯，應刑法第56
    條規定以一罪論，並加重其刑。又被告變造車牌之低度行為
    為行使變造車牌之高度行為所吸收，不另論罪。其竊取機車
    並變造車牌後加以行使之目的，在於遂行如附表編號三所示
    之搶奪犯行，並避免遭警查獲，是其所犯連續搶奪罪與竊盜
    罪及行使變造特種文書罪間，具有方法結果之牽連關係，為
    牽連犯，應依刑法第55條規定，從一重依連續搶奪罪論處。
    至被告所犯連續搶奪罪與未經許可持有子彈罪間，犯意各別
    ，罪名互異，應與分論併罰。又扣案之改造子彈3顆，經鑑
    定結果，其中僅1顆可以擊發，具有殺傷力，業如上述，試
    射所餘之物，已喪失子彈效用，不再具有殺傷力，未經試射
    之其餘2顆，是否具有殺傷力，無從判定，應認均不屬於違
    禁物，自無庸宣告沒收。爰審酌被告品行、生活狀況、智識
    程度、正值青年，不思向上，多次搶奪婦女財物，破壞社會
    秩序甚鉅，惡性不小，然審理中業已坦承全部犯行等情狀，
    爰量處如主文所示之刑，並諭知罰金易服勞役之折算標準，
    及定其應執行之刑，以示儆懲。
據上論斷，應依刑事訴訟法第273條之1第1項、第299條第1項前
段，槍砲彈藥刀械管制條例第12條第4項，刑法第11條、第56條
、第325條第1項、第216條、第212條、第320條第1項、第55條、
第51條第5款、第42條第2項，罰金罰鍰提高標準條例第1條前段
、第2條，判決如主文。
本案經檢察官王振名到庭執行職務。
中　　華　　民　　國　　94　　年　　9 　　月　　19　　日
                  刑事第二庭    法　官　洪嘉蘭
以上正本證明與原本無異。
如不服本判決，應於判決送達後10日內，向本院提出上訴狀。
中　　華　　民　　國　　94　　年　　9 　　月　　19　　日
                        　    　書記官　吳明蓉
附表：犯罪事實一覽表
┌─┬────┬─────┬────┬───┬───────┬─┐
│編│　　　　│　　　　　│　　　　│被害人│　　　　　　　│備│
│號│犯罪時間│ 犯罪地點 │犯罪方法│姓　名│被　害　物　品│考│
├─┼────┼─────┼────┼───┼───────┼─┤
│一│93年8月 │臺北縣樹林│佯稱警察│丁○○│粉紅色皮包1只 │　│
│　│上旬　　│市○○路附│攔停被害│　　  │、信用卡、提款│　│
│　│　　　　│近　　　　│人，趁被│　　　│卡、會員卡、健│　│
│　│　　　　│　　　　　│害人不及│　　　│保卡各1 張　　│　│
│　│　　　　│　　　　　│防備之時│　　　│　　　　　　　│　│
│  │        │          │，徒手搶│      │              │  │
│  │        │          │奪被害人│      │              │  │
│  │        │          │置於機車│      │              │  │
│  │        │          │踏板上之│      │              │  │
│  │        │          │皮包    │      │              │  │
├─┼────┼─────┼────┼───┼───────┼─┤
│二│93年11月│臺北縣新莊│騎乘機車│戊○○│手提包1 只、健│　│
│　│30日13時│市　　　　│尾隨被害│　　　│保卡、身分證、│　│
│　│30分　　│　　　　　│人，趁被│　　　│捐血卡各1 張　│　│
│　│　　　　│　　　　　│害人不及│　　　│　　　　　　　│　│
│　│　　　　│　　　　　│防備之時│　　　│　　　　　　　│　│
│　│　　　　│　　　　　│，徒手搶│　　　│　　　　　　　│　│
│　│　　　　│　　　　　│奪被害人│　　　│　　　　　　　│　│
│　│　　　　│　　　　　│放置於腳│　　　│　　　　　　　│　│
│  │        │          │踏車籃子│      │              │  │
│  │        │          │內之手提│      │              │  │
│  │        │          │包      │      │              │  │
│  │        │          │　      │      │              │  │
├─┼────┼─────┼────┼───┼───────┼─┤
│三│93年12月│臺北縣新莊│騎乘機車│丙○○│手提包1 只、現│　│
│　│6 日18時│市○○○ 街│尾隨被害│　　　│金新臺幣（下同│　│
│　│　　　　│76號前　　│人，趁被│　　　│）20000 元、健│　│
│　│　　　　│　　　　　│害人不及│　　　│保卡、身分證、│　│
│　│　　　　│　　　　　│防備之時│　　　│駕照各1 張、信│　│
│　│　　　　│　　　　　│，徒手搶│　　　│用卡4 張　　　│　│
│  │        │          │奪被害人│      │              │  │
│  │        │          │之手提包│      │              │  │
│  │        │          │　      │      │              │  │
│  │        │          │　      │      │              │  │
└─┴────┴─────┴────┴───┴───────┴─┘
